# 股改时点上股东的所得税处理问题

提问人：coolfish 时间：2011-05-15 16:04:58
某公司 2010 年 3 月末改制，原有限公司在这时点上注册资本 2500 万，资本公司 700 万，盈余公积有 300 万吧，未分配利润 2500 万。整体折股为 4000 万元。折股时点上的股本结构为：控股母公司为法人企业，占比55%。另外45%为三个自然人。 现在问题是，有人提出在折股时点上，应先作视同分配，自然人股东先补缴个人所得税，法人企业也应补所得税 。自然人我还能理解，法人企业有点别扭，具体是怎么弄的？ 另外，公司法规定，资本公积和盈余公积不能用于分配，如果子公司改制折股要补缴相关所得税，那么还得区分折股后数超过原注册资本部分中，哪些是资本公积和盈余公积形成，哪些是未分配利润形成？　并只对未分配利润部分视同分配来补缴税款呀？

回答人：chenyiwei
1 、对于法人股东，要区分是否为中国的居民纳税人。属于居民纳税人的，按照新税法关于符合条件的居民企业之间的股息、红利所得为免税收入的规定执行；属于非居民纳税人的，分得被投资单位利润中属于由 2007 年及其以前年度形成的留存收益分配的部分为免税收入；属于 2008 年及其以后年度形成的留存收益的分配部分，需计缴预提所得税。 2 、以盈余公积转增资本的部分，境内个人股东也需要视同股息红利所得计缴个人所得税。

回答人：chenyiwei
回复 藤椅 coolfish 的帖子 1 、就是有限公司股改时点上的全部净资产转换为股份公司的股本和实收资本，在这时点上，税法上是视同原有限公司的盈余公积和未分配利润全部视同分配。但对于个人股东而言，其所取得的留存收益转为股份有限公司资本公积的部分是否需计缴个人所得税，目前尚无统一的规定。 2 、是。 3 、个人理解很可能应缴。会计上作为同一控制下合并差额计入资本公积，但税务上可能认为这是大股东向小股东让渡的一块利益，构成小股东的所得的组成部分。但税法对此尚无明文规定。

回答人：chenyiwei
回复 板凳 coolfish 的帖子看当地具体规定，有些地方对此类为了IPO目的变更为股份有限公司的股息红利个人所得税有一些缓缴政策。可考虑建议股份公司尽快向各方股东分配部分红利，作为股东完税的资金来源，然后由各自然人股东自行向税务机关申报纳税。
必要时可要求自然人股东出具声明，说明与折股变更相关的一切个人所得税税项均由其个人承担，与公司无关。

回答人：chenyiwei
回复 报纸 coolfish 的帖子参考前段时间讨论的投资者对于股票股利是否需作帐务处理的讨论，按同一原则处理。我理解是被投资企业整体折股变更时，投资方无需作帐务处理。